【裁判字號】    97,抗,1949
【裁判日期】    971124
【裁判案由】    聲請再審
【裁判全文】
臺灣高等法院民事裁定                  97年度抗字第1949號
抗  告  人  甲○○
上列抗告人與相對人明台產物保險股份有限公司間聲請再審事件
，對於中華民國97年10月7日臺灣臺北地方法院97年度執聲再字
第1號裁定，提起抗告，本院裁定如下：
    主  文
抗告駁回。
抗告費用由抗告人負擔。
    理  由
一、按強制執行程序，除本法有規定外，準用民事訴訟法之規定
    ；次按裁定已確定，而有民事訴訟法第496條第1項或第497
    條之情形者，得準用再審程序之規定，聲請再審，強制執行
    法第30條之1、民事訴訟法第507條，分別定有明文。聲請再
    審，依民事訴訟法第507條準用同法第501條第1項第4款之規
    定，應表明再審之理由。所謂表明再審理由，係指必須敘明
    確定裁定有何合於法定再審事由之具體情形而言。否則其聲
    請即屬不合法，且毋庸命其補正，逕行駁回之（最高法院60
    年度台抗字第688號、64年度台聲字第76號判例參照）。
二、原再審聲請意旨略以：臺灣臺北地方法院97年度執字第591
    號確定民事裁定以「強制執行應依執行名義為之，如執行名
    義所命之給付，有不適法，不明確，或不可能之情形，執行
    法院得裁定駁回債權人強制執行之聲請」為由，駁回抗告人
    強制執行之聲請，然所謂「不明確」、「不可能」，完全係
    相對人保險公司之片面語氣，民事調解契約一旦成立即為有
    效，原審所為喪失法院中立公正聽訟之客觀立場，與憲法、
    民法中契約自由之精神相違，且原裁定法官與抗告人恐有嫌
    怨，應自動迴避，爰依強制執行法第30條之1準用民事訴訟
    法第507條、第496條第1項第1、2、3、4款規定，對駁回強
    制執行聲請之裁定，聲請再審等語。
三、查抗告人於96年12月21日以苗栗縣苗栗市93年民調字第0136
    號調解委員會調解書為執行名義，向臺灣臺北地方法院聲請
    對相對人強制執行，經上開法院97年度執字第591號以調解
    書內容數額、賠償之倍數不明確，執行名義有不明確，無從
    執行為由，裁定駁回強制執行之聲請。抗告人於駁回之裁定
    確定後，對之聲請再審，臺灣臺北地方法院97年度執聲再字
    第1號受理後，以抗告人原再審聲請狀僅泛言駁回強制執行
    之確定裁定，有民事訴訟法第496條第1項第1、2、3、4款之
    再審事由，並未表明有何合於該再審事實之具體事實，因而
    駁回其再審之聲請，衡諸首揭說明，並無違誤。抗告意旨僅
    稱原裁定為一案重複雙裁定，指摘原裁定不當，求予廢棄改
    判，為無理由，應予駁回。
四、據上論結，本件抗告為無理由，裁定如主文。
中    華    民    國    97    年    11    月    24    日
                  民事第三庭
                        審判長法  官  林敬修
                              法  官  張靜女
                              法  官  吳青蓉
正本係照原本作成。
本裁定除以適用法規顯有錯誤為理由，並經本院許可外，不得再
抗告。如提起再抗告，應於收受送達後10日內委任律師為代理人
向本院提出再抗告狀。並繳納再抗告費新台幣1,000元。
中    華    民    國    97    年    11    月    24    日
                              書記官  殷丹妮


司法院資訊處製作；財團法人民間司法改革基金會備份。
